臺灣高等法院臺中分院刑事裁定　　　　　 96年度抗字第473號
抗　告　人
即受刑人　　甲○○
上列抗告人因聲請撤銷緩刑案件，不服臺灣苗栗地方法院中華
民國96年5月17日裁定（96年度撤緩字第17號）提起抗告，本院
裁定如下：
    主  文
抗告駁回。
    理  由
一、按受緩刑之宣告而有下列情形之一，足認原宣告之緩刑難收
    其預期效果，而有執行刑罰之必要者，得撤銷其宣告：一、
    緩刑前因故意犯他罪，而在緩刑期內受得易科罰金之有期徒
    刑、拘役或罰金之宣告確定者。刑法第75條之1第1項第1款
    定有明文。
二、原裁定意旨以：本件受刑人於緩刑期前即民國93年7月3日犯
    竊盜罪經緩起訴處分，然於緩起訴處分期間再犯竊盜罪，經
    判處有期徒刑7月，緩刑2年，然緩刑期前之竊盜案件，於緩
    刑期間經判處得易科罰金之有期徒刑6月確定在案，依受刑
    人於檢察官為緩起訴處分，仍一犯再犯不知悔改，其再犯之
    際，既已挑戰檢察官緩起訴之效力，且漠視公權力之存在，
    仍宣告緩刑，實欠周詳，顯與前開刑法第75條之1條第1項第
    1款（原裁定理由第3段誤載為第75條之1第1項第2款，應予
    更正）規定之撤銷緩刑宣告之要件相符，依刑事訴訟法第47
    6條及刑法第75條之1第1項第1款（原裁定理由第3段誤載為
    刑法第75條第1項第2款)之規定，應撤銷抗告人所受上開緩
    刑之宣告等語。
三、經查：
(一)本件聲請意旨係以受刑人甲○○前因竊盜案件，經臺灣苗栗
    地方法院於95年12月29日以95年度易字第662號，偵查案號
    ：95年度偵字第2164號（原裁定誤載判決案號為95 年度易
    字第661號，偵查案號為95年度速偵字第2164號），判處有
    期徒刑7月，緩刑2年，於民國96年1月26日確定在案 ( 原裁
    定誤載為95年1月26日確定)。其於緩刑前即93年7月3日犯竊
    盜罪，經原審法院判處有期徒刑6月，如易科罰金，以新台
    幣9百元折算1日，嗣經本院於96年3月30日駁回上訴確定在
    案，因而依刑法第75條之1第1項第1款之規定，聲請撤銷緩
    刑之宣告，有台灣苗栗地院檢察署檢察官89年度執聲字第
    242號聲請撤銷緩刑聲請書1紙在卷可考。
(二)刑法及刑法施行法業於94年2月2日經總統以華總一義字第
    09414901號令修正公布，並於95年7月1日施行。其中關於撤
    銷之緩刑，在刑法修正後已放寬撤銷緩刑之事由，且有「撤
    銷」與「得撤銷」兩種原因，並就在緩刑期內受得易科罰金
    之有期徒刑之宣告者，採用裁量撤銷主義，賦與法院撤銷與
    否之權限，俾使法官依被告再犯情節，針對是否有「足認原
    宣告之緩刑難收其預期效果，而有執行刑罰之必要」之實質
    要件，加以審認，而裁量是否撤銷先前緩刑之宣告。本件抗
    告人係在緩刑期前即犯竊盜罪，並在緩刑期間判處得易科罰
    金之有期徒刑，有抗告人歷次竊盜案件之判決書即臺灣苗栗
    地方法院95年度易字第662號、96年度易字第32號及本院96
    年度上易字第567號刑事判決書各1份及臺灣高等法院被告紀
    錄表1份在卷可稽，被告在緩刑期前即93年7月3日所犯竊盜
    罪，係緩起訴處分之案件，且該緩起訴處分案件與經緩刑宣
    告之案件均為盜挖砂石之竊盜罪，抗告人前經檢察官之緩起
    訴處分，在緩起訴處分期間仍再犯竊盜案件，已難認有悔改
    之意，則對於該緩起訴處分期間所犯之案件之緩刑宣告，亦
    足認難收其預期效果，應認本件緩刑宣告撤銷之聲請，與刑
    法第75條之1第1項第1款規定之要件相符，應予准許。揆之
    上開規定，抗告人前開緩刑之宣告應予撤銷。原審本於同一
    見解，撤銷上開緩刑之宣告，核無不合。
四、抗告意旨略以：本院96年度易字第32號判決既認定抗告人於
    緩刑期前犯罪，且犯罪時間為93年7月3日，並非於前案緩刑
    期內更犯他罪，原審裁定引用刑法第75條之1第1項第2款，
    顯有違誤，提起本件抗告，指摘原審裁定不當。惟查，原審
    裁定理由欄二已經明白說明本件抗告人係於緩刑期前即93年
    7月3日犯竊盜罪，且實質審酌抗告人有足認原宣告之緩刑難
    收其預期效果，而有執行刑罰之必要等情形，認符合刑法第
    75條之1第1項第1款所定撤銷緩刑宣告之原因，雖理由欄三
    誤引刑法第75條之1第1項第2款、刑法第75條第1項第2款，
    顯係裁定之誤寫，不影響裁定之本旨。準此，抗告人之抗告
    並無理由，應予駁回。
三、據上論結，應依刑事訴訟法第412條，裁定如主文。
中　　華　　民　　國　　96　　年　　6 　　月　　22　　日
        　　刑事第六庭    審判長法　官  李  文  雄
　　　　　　　　　　　　　　    法　官  邱  顯  祥
　　　　　　　　　　　　　　　  法　官  林  靜  芬
上列正本證明與原本無異。
不得抗告。
                                 書記官  林  素  妃
中　　華　　民　　國　　96　　年　　6 　　月　　23　　日
